臺灣高等法院刑事裁定
110年度聲字第1484號
再抗告人
即受刑人  楊舜傑





上列再抗告人即受刑人因數罪併罰聲請定其應執行刑案件，不服
本院110年度抗字第207號，中華民國110年3月3日駁回抗告之裁
定，提起再抗告，本院裁定如下：
    主  文
再抗告駁回。
    理  由
一、再抗告意旨略以：抗告人即受刑人楊舜傑（下稱受刑人）前
    經本院以110年度抗字第207號裁定在案，然受刑人所犯數罪
    中，有基於一個施用毒品之意思，於密集時間內，反覆為之
    ，具有持續性、反覆性，在新法刪除連續犯後，於數罪併罰
    時，除不得逾越法律規定範圍之外部性界限外，仍應本於限
    制加重之旨，受比例原則、公平正義原則等內部性界限之拘
    束，不可恣意，更應考量行為人反覆犯施用毒品之性格及此
    種犯罪之本質為自傷行為，未對社會與公共秩序重大傷 害
    ，基於罪罰相當之原則，裁減輕刑，祇因抗告人不諳法律，
    逕援他案例稿，而未能詳述己身相關情事，致遭駁回；今再
    述明前旨，籲請鈞院審酌受刑人因另施用毒品案件，經送觀
    察勒戒執行完畢，已戒除毒癮、心癮，若再執行本件臺灣新
    北地方法院〈下稱新北地院〉110年度聲字第4808號定刑裁定
    所定之刑（有期徒刑3年8月）以及另件定刑裁定（新北地院
    110年度聲字第4807號，有期徒刑4年），無異斷絕受刑人再
    融入社會之機會，豈是刑罰之本意；此外，受刑人現已知錯
    ，祇因家有體弱老母，亟待照顧，唯恐親情不待，盼能早日
    復歸社會，為此提起抗告（再抗告），請求鈞院審酌上情，
    重裁輕刑，給予悔過向上之機會云云。
二、按對於抗告法院之裁定，不得再行抗告。但對於其就左列抗
    告所為之裁定，得提起再抗告：一、對於駁回上訴之裁定抗
    告者。二、對於因上訴逾期聲請回復原狀之裁定抗告者。三
    、對於聲請再審之裁定抗告者。四、對於第477條定刑之裁
    定抗告者。五、對於第486條聲明疑義或異議之裁定抗告者
    。六、證人、鑑定人、通譯及其他非當事人對於所受之裁定
    抗告者，刑事訴訟法第415條第1項定有明文；惟抗告期間，
    除有特別規定外，為5日，自送達裁定後起算。原審法院認
    為抗告不合法律上之程式或法律上不應准許，或其抗告權已
    經喪失者，應以裁定駁回之，同法第406條、第408條第1項
    前段亦分別定有明文。
三、經查：
　㈠本件受刑人就本院駁回其關於定刑裁定之抗告，提出「抗告
    狀」請求撤銷原裁定，重為合理、公平、從輕之裁定，應屬
    不服原裁定而提起再抗告之意（本院分案誤為「聲明疑義」
    ），合先敘明。
　㈡又本院於民國110年3月3日以110年度抗字第207號駁回受刑人
    對於新北地院110年度聲字第4808號定刑裁定之抗告，而該
    裁定正本業於同年3 月12日送達於抗告人收受，有附卷之送
    達證書可稽。此項抗告期間既無特別規定，依照首開規定，
    自為5日，則自送達裁定之翌日即110年3月13日起算，計至1
    10年3月17日，因其抗告期間已屆滿，即告確定在案。然受
    刑人延至110年3月31日才透過監所向本院提出本件「抗告狀
    」對上開裁定表示不服，有該書狀上所載收狀章戳可憑（見
    本院卷第1頁），揆諸前揭說明，其對本院上開裁定不服所
    為之再抗告，顯已逾法定抗告期間，不合法律上之程式，且
    無可補正，應裁定駁回。
據上論斷，應依刑事訴訟法第408條第1項前段，裁定如主文。
中　　華　　民　　國　　110 　年　　4 　　月　　28　　日
                  刑事第一庭    審判長法　官  李釱任
                                      法　官  崔玲琦
                                      法　官  呂煜仁
以上正本證明與原本無異。
如不服本裁定，應於收受送達後五日內向本院提出抗告狀。
                                      書記官  于  誠
中　　華　　民　　國　　110 　年　　4 　　月　　29　　日